【裁判字號】    99,易,1722
【裁判日期】    991229
【裁判案由】    竊盜
【裁判全文】
臺灣臺南地方法院刑事判決              99年度易字第1722號
公  訴  人  臺灣臺南地方法院檢察署檢察官
被      告  游松衡
上列被告因竊盜案件，經檢察官提起公訴（99年度偵字第15967
號），被告於本院準備程序中，先就被訴事實為有罪之陳述，經
本院裁定改依簡式審判程序審理，判決如下：
    主  文
游松衡攜帶兇器竊盜，累犯，處有期徒刑捌月。
    事  實
一、游松衡於民國94年間，因犯恐嚇取財案件，經臺灣板橋地方
    法院以94年度訴字第3049號判決判處有期徒刑1年確定；又
    因施用毒品案件，經同院以94年度簡字第4873號判決判處有
    期徒刑5月確定；及因妨害自由案件，經同院以94年度易字
    第1753號判決判處有期徒刑6月，上訴後經臺灣高等法院以
    95年度上易字第1426號判決駁回上訴確定，上開各罪再經臺
    灣板橋地方法院以96年度聲減字第7416號裁定減刑並定應執
    行刑為有期徒刑11月確定，於96年12月27日易科罰金執行完
    畢。詎游松衡猶不思悛悔，於前揭有期徒刑執行完畢5年內
    之99年8月14日凌晨2時許，行經臺南市○○區○○路1段479
    號前，見力興汽車水箱行所有、為穆清春（起訴書誤載為穆
    青春，業經檢察官當庭更正）管領使用之車號8R-4260號自
    用小貨車停放於該處，認有機可乘，竟又意圖為自己不法之
    所有，而基於竊取他人財物之犯意，持客觀上足對人之生命
    、身體、安全構成威脅，具有危險性之一字型起子1支（未
    經扣案）撬開該車車門並發動而竊取之，得手後供己代步使
    用。嗣因穆清春發現上開車輛遭竊報警處理，為警於翌日上
    午10時30分許在臺南縣安定鄉（現已改制為臺南市安定區）
    牛肉寮31之5號前尋獲該車（業經發還予穆清春領回），復
    經警就車內置放之飲料瓶瓶口採樣送驗，鑑定結果與游松衡
    之DNA-STR型別相符，乃循線查悉上情。
二、案經臺南市警察局第三分局報告臺灣臺南地方法院檢察署檢
    察官偵查起訴。
    理  由
一、按本件被告游松衡所犯為死刑、無期徒刑、最輕本刑3年以
    上有期徒刑以外之罪，亦非屬高等法院管轄之第一審案件，
    其於準備程序進行中，先就被訴事實為有罪之陳述，經告知
    簡式審判程序之旨，並聽取檢察官、被告之意見後，本院依
    刑事訴訟法第273條之1第1項裁定進行簡式審判程序，是本
    案之證據調查，依同法第273條之2規定，不受同法第159條
    第1項、第161條之2、第161條之3、第163條之1，及第164條
    至第170條所規定證據能力認定及調查方式之限制，合先敘
    明。
二、上開犯罪事實，業據被告於警詢、偵查及本院準備程序、審
    理中均坦承不諱，並經證人即被害人穆清春於警詢中指述上
    開車輛遭竊乙事歷歷（警卷第7至9頁），且經員警於上開車
    輛內置放之飲料瓶瓶口採樣送驗，鑑定結果確與被告之DNA-
    STR型別相符乙情，亦有內政部警政署刑事警察局99年9月30
    日刑醫字第0990121500號鑑定書附卷可佐（警卷第5至6頁）
    。此外，復有臺南市警察局車輛協尋電腦輸入單及車輛尋獲
    電腦輸入單各1張、證人穆清春具領上開車輛之贓物認領保
    管單1張、現場照片8張在卷可資佐證（警卷第10至16頁），
    堪認被告上開任意性之自白，確與事實相符。是本件事證明
    確，被告犯行洵堪認定，應予依法論科。
三、按刑法第321條第1項第3款之攜帶兇器竊盜罪，係以行為人
    攜帶兇器竊盜為其加重條件，此所謂兇器，其種類並無限制
    ，凡客觀上足對人之生命、身體、安全構成威脅，具有危險
    性之兇器均屬之，且祇須行竊時攜帶此種具有危險性之兇器
    為已足，並不以攜帶之初有行兇之意圖為必要（最高法院79
    年臺上字第5253號判例要旨參照）。查被告於本案中使用之
    之一字型起子1支，為一般家用之螺絲起子，把手部分為塑
    膠，前端部分為金屬材質等情，業經被告於本院準備程序中
    供述明確（本院卷第32頁反面），且該一字型起子既足以撬
    開車輛車門，質地自屬堅硬，若持以攻擊人體，自能成傷，
    客觀上自足以對人之生命、身體、安全構成威脅，顯為具有
    危險性之兇器無訛；是核被告上開所為，係犯刑法第321條
    第1項第3款之加重竊盜罪。又被告前於96年12月27日曾受如
    事實欄所載之有期徒刑執行完畢，有其臺灣高等法院被告前
    案紀錄表在卷可按，其於受有期徒刑執行完畢後5年內之99
    年8月14日，故意再犯本件有期徒刑以上之罪，為累犯，應
    依刑法第47條第1項規定，加重其刑。爰審酌被告正值青壯
    ，竟不思循正途賺取所需，隨意竊取他人之車輛，顯見其漠
    視他人財物之所有權，法紀觀念薄弱，對民眾財產安全及社
    會治安均非無相當危害，更造成車輛所有人之不便，殊為不
    該，惟念被告犯罪之動機係竊取車輛供個人代步之用，未用
    於不法用途，且其犯罪手法雖係持一字型起子犯案，然係於
    無人所在時下手行竊，犯罪之過程尚屬平和，被竊車輛亦經
    發還予被害人領回，未擴大被害人之損害，兼衡被告犯後始
    終坦承犯行，表現悔意，暨其學歷、家庭狀況等一切情狀，
    量處如主文所示之刑，以示懲儆。至被告持以犯上開竊盜犯
    行之一字型起子1支，雖據被告供承係其所有之物，然未經
    扣案，被告亦陳稱其不知該一字型起子現在何處（本院卷第
    32頁反面至第33頁正面），復無證據證明該物現仍存在，為
    免執行困難，爰不予宣告沒收，附此敘明。
據上論斷，應依刑事訴訟法第273條之1第1項、第299條第1項前
段，刑法第321條第1項第3款、第47條第1項，判決如主文。
本案經檢察官蘇榮照到庭執行職務
中    華    民    國    99    年    12    月    29    日
                        刑事第七庭    法  官   蔡盈貞
以上正本證明與原本無異。
如不服本判決應於收受本判決後10日內向本院提出上訴書狀，並
應敘述具體理由。其未敘述上訴理由者，應於上訴期間屆滿後20
日內向本院補提理由書狀（均須按他造當事人之人數附繕本）「
切勿逕送上級法院」。
                                      書記官   陳玉芬
中    華    民    國    99    年    12    月    29    日
附錄論罪科刑法條：
中華民國刑法第321條
（加重竊盜罪）
犯竊盜罪而有下列情形之一者，處6月以上、5年以下有期徒刑：
一、於夜間侵入住宅或有人居住之建築物、船艦或隱匿其內而犯
    之者。
二、毀越門扇、牆垣或其他安全設備而犯之者。
三、攜帶兇器而犯之者。
四、結夥三人以上而犯之者。
五、乘火災、水災或其他災害之際而犯之者。
六、在車站或埠頭而犯之者。
前項之未遂犯罰之。

司法院資訊處製作；財團法人民間司法改革基金會備份。
